臺灣屏東地方法院小額民事判決
110年度潮小字第1036號
原      告  明台產物保險股份有限公司

法定代理人  長瀬耕一
訴訟代理人  黃宇翎  


訴訟代理人  陳韻文  
被      告  林瑪莉  
上列當事人間請求侵權行為損害賠償事件，本院於民國111年2月
17日言詞辯論終結，判決如下：
    主  文
被告應給付原告新臺幣（下同）1,712元，及自110年11月6日起
至清償日止，按週年利率百分之5計算之利息。
原告其餘之訴駁回。
訴訟費用1,000 元由被告負擔500元，餘由原告負擔。
本判決第一項得假執行。但被告於執行標的物拍定、變賣或物之
交付前，以1,712元為原告預供擔保，或將請求標的物提存後，
得免為假執行。
    事實及理由要領
   事實及理由要領原告主張被告於108年10月18日8時15分許，
   無照駕駛車號000-0000號自小客車，因未注意車前狀況、保
   持安全距離，而與訴外人陳守雄騎乘之機車發生事故，致陳
   守雄受傷，原告因而支付3,423元醫療費用等事實，業據其提
   出與其主張相符之證據資料為證，被告經本院合法通知後，
   既未於言詞辯論期日到場爭執，復未提出書狀答辯以供本院
   斟酌，本院審酌原告所提證據，堪認其主張為真實。本院審
   酌事故發生時，被告無駕駛執照於駕駛車輛行經無號誌、未
   劃分支幹道之路口，未注意車前狀況、隨時採取必要安全措
   施，因而與陳守雄之機車發生碰撞，就系爭事故之發生自應
   負過失責任。惟訴外人陳守雄亦有左方車未讓右方車之過失
   ，本院綜合雙方之過失情節及相關事證，認被告與陳守雄應
   各負50％、50％之過失責任，原告既代位行使陳守雄之損害賠
   償請求權，自應同受拘束。從而，原告依據侵權行為之法律
   關係及強制汽車責任保險法第29條第1項第5款之規定，請求
   被告給付如主文所示之金額（小數點以下四捨五入）及利息
   ，為有理由，應予准許，逾此範圍則無理由。本件原告勝訴
   部分係就民事訴訟法第436條之8適用小額訴訟程序所為被告
   敗訴之判決，依同法第436條之20規定，應依職權宣告假執行
   ，並依同法第436條之23準用第436條第2項，適用同法第392
   條第2項及第3項規定，依職權宣告被告於執行標的物拍定、
   變賣或物之交付前預供擔保，或將請求標的物提存，得免為
   假執行。又本件訴訟費用確定為1,000元，爰依勝敗比例命兩
   造負擔，附此敘明。
中　　華　　民　　國　 111　　年　　 2　　月　　24　　日
                   潮州簡易庭     法　官　麥元馨
以上正本係照原本作成。
如不服本判決，應於判決送達後20日內，以判決違背法令為理由
，向本院提出上訴狀並表明上訴理由（上訴理由應表明：一、原
判決所違背之法令及其具體內容；二、依訴訟資料可認為原判決
有違背法令之具體事實），如未表明上訴理由者，應於上訴後20
日內向本院提出上訴理由書。如委任律師提起上訴者，應一併繳
納上訴審裁判費。 
中　　華　　民　　國　　111 　年　　2 　　月　　24　　日
                                  書記官　洪雅玲